臺灣高等法院高雄分院刑事判決
111年度上訴字第148號
上  訴  人  
即  被  告  周宜鋒


選任辯護人  何明諺律師（法扶律師）
上  訴  人  
即  被  告  蔡豐文


選任辯護人  張景堯律師
上列上訴人因違反毒品危害防制條例案件，不服臺灣橋頭地方法
院109年度訴字第281號，中華民國110年12月10日第一審判決（
起訴案號：臺灣橋頭地方檢察署109年度偵字第1584號），提起
上訴，本院判決如下：
    主  文
一、原判決關於甲○○就附表一編號1、3暨定應執行刑部分；關於
    丙○○部分（即附表一編號3），均撤銷。
二、甲○○犯附表一編號1、3所示之罪，各處如附表一編號1、3「
    本院判決結果及主文」欄所示之刑及沒收。
三、丙○○犯附表一編號3所示之罪，處如附表一編號3「本院判決
    結果及主文」欄所示之刑及沒收。
四、其他上訴駁回（即甲○○就附表一編號2部分）。
五、甲○○上開撤銷改判部分所處之刑，與駁回上訴部分所處之刑
    ，應執行有期徒刑肆年捌月。
    事  實
一、甲○○、丙○○、乙○○（業經原審判處罪刑確定）均知悉4-甲基
    甲基卡西酮（Mephedrone）、2-（4-溴-2,5-二甲氧基苯基
    ）-N-（2-甲氧基苯甲基）乙胺（25B-NBOMe）、5-甲氧基-N
    -甲基-N-異丙基色胺（5-MeO-MIPT）及甲苯基乙基胺戊酮（
    MEAPP）、3,4-亞甲基雙氧苯基乙基胺戊酮（N-Ethylpentyl
    one)均屬毒品危害防制條例所定列管之第三級毒品，依法不
    得販賣，竟單獨或共同為下列販賣行為：
㈠、甲○○為成年人，且明知孟○韜（民國00年00月間生，真實姓名
    年籍詳卷）為未滿18歲之少年，竟與孟○韜共同基於販賣第
    三級毒品以營利之犯意聯絡，先由孟○韜使用手機通訊軟體
    「WECHAT（下稱微信）」暱稱「工作洽詢找神秘周哥」刊登
    販毒交易訊息，與微信暱稱「上課嘍營」之溫義旭聯繫，談
    妥毒品交易代價、時間、地點後，回報其毒品來源甲○○（以
    附表三編號18手機作為聯繫工具，含上網卡1張），由甲○○
    於109年1月15日22時32分許，在高雄市○○區○○○路000號前，
    以新臺幣（下同）5,400元之代價，販賣摻有第三級毒品MEA
    PP、5-MeO-MIPT、Mephedrone成分之卡其色牛皮紙包裝毒品
    咖啡包20包予溫義旭，孟○韜從中獲利500元（孟○韜所犯共
    同販賣第三級毒品罪部分，已由臺灣高雄少年及家事法院判
    處有期徒刑2年，緩刑4年併付保護管束確定），其餘價金4,
    900元歸甲○○取得。嗣經員警埋伏跟監溫義旭，於109年1月1
    5日23時30分許，在高雄市美濃區美興路與泰安路口，攔檢
    溫義旭所駕駛之車牌號碼0000-00 號自小客車，經溫義旭同
    意而執行搜索，扣得附表四所示毒品咖啡包22包（其中2包
    是溫義旭持先前另案向孟○韜購買之小丑包裝咖啡包與甲○○
    換貨，與本案無關）。【下稱事實一㈠】
㈡、甲○○另基於販賣第三級毒品以營利之犯意，於109年1月18日1
    0時50分許，使用附表三編號18所示手機（含上網卡1張），
    以微信暱稱「聖塔（營營）」，與微信帳號小惡魔圖樣之簡
    梅芳聯繫，談妥毒品交易條件、時間及地點後，於同日12時
    5分許，在高雄市○○區○○路000號7-11超商前，以共1,000元
    為代價，販賣摻有第三級毒品MEAPP、5-MeO-MIPT成分之黑
    色包裝毒品咖啡包3包予簡梅芳，並當場收取價金1,000元。
    旋為在旁埋伏員警於甲○○離去後，當場盤檢簡梅芳，並徵得
    簡梅芳同意執行搜索，扣得附表五所示毒品咖啡包3包。【
    下稱事實一㈡】
㈢、甲○○、丙○○與乙○○另共同基於販賣第三級毒品以營利之犯意
    聯絡，由甲○○提供毒品咖啡包，並推由丙○○於109年1月21日
    凌晨1時11分許，使用附表三編號20所示手機（含門號00000
    00000之SIM卡1張），在微信公開群組「營大業-可互換廣群
    」，發布「大高雄休憩小館…飲料…外送」之交易訊息，共同
    伺機販賣第三級毒品咖啡包予不特定人，嗣為蒐證目的而無
    購買真意之高雄市政府警察局左營分局博愛四路派出所員警
    張茲維、顏定澤，於同日執行網路巡邏勤務時，發現上開兜
    售毒品訊息，乃於同日16時31分許，佯裝購毒者，透過微信
    與丙○○聯繫，達成以7,000元買賣上開毒品咖啡包共20 包之
    合意後，丙○○便於同日17時許，在其高雄市○○區○○○路000號
    8樓住處地下室，將甲○○所提供摻有第三級毒品MEAPP、5-Me
    O-MIPT成分之土黃色包裝毒品咖啡包10包（即附表二編號1
    所示）、摻有第三級毒品MEAPP、5-MeO-MIPT、Mephedrone
    、25B-NBOMe、N-Ethylpentylone成分之黑小丑樣式包裝毒
    品咖啡包7包（即附表二編號2所示），與摻有第三級毒品ME
    APP、5-MeO-MIPT、Mephedrone成分之黑格紋樣式包裝毒品
    咖啡包8包（即附表二編號3所示），合計25包毒品咖啡包交
    付乙○○保管，協議由乙○○從中選擇20包與顧客進行交易，丙○○並駕駛車號00-0000號自小客車搭載甲○○、丙○○一同前往
    交易，於同日17時13分許，至高雄市○○區○○路00號「龍翔飯
    店」前，喬裝購毒者之員警坐上丙○○駕駛之前揭車輛後，先
    佯裝現金不夠須至附近超商提款，丙○○便將前揭車輛停靠在
    高雄市左營區富民路與裕誠路口「7-11超商」前等候，又丙○○見狀有異、恐有交易風險，即叫乙○○持上開毒品咖啡包隨
    同下車提款，嗣於提款完畢返車之際，埋伏員警隨即見機上
    前攔車，當場逮捕乙○○及車內之甲○○、丙○○，並在乙○○身上
    扣得前開毒品咖啡包25包（即附表二編號1至3所示）、丙○○
    所有用以刊登前揭販毒訊息及與員警聯繫使用之手機1支（
    即附表三編號20所示，含門號0000000000之SIM卡1張），及
    甲○○所有供其於事實一㈠、㈡販毒聯繫使用之手機1支（即附
    表三編號18所示，含上網卡1張），渠等3人共同販賣第三級
    毒品行為方因而未遂。【下稱事實一㈢】
二、案經高雄市政府警察局左營分局報告臺灣橋頭地方檢察署檢
    察官偵查起訴。
    理  由
壹、證據能力
一、按學理上所稱之「陷害教唆」，屬於「誘捕偵查」型態之一
    ，而「誘捕偵查」，依美、日實務運作，區分為2 種偵查類
    型，一為「創造犯意型之誘捕偵查」，一為「提供機會型之
    誘捕偵查」。前者，係指行為人原無犯罪之意思，純因具有
    司法警察權者之設計誘陷，以唆使其萌生犯意，待其形式上
    符合著手於犯罪行為之實行時，再予逮捕者而言，實務上稱
    之為「陷害教唆」；後者，係指行為人原已犯罪或具有犯罪
    之意思，具有司法警察權之偵查人員於獲悉後為取得證據，
    僅係提供機會，以設計引誘之方式，佯與之為對合行為，使
    其暴露犯罪事證，待其著手於犯罪行為之實行時，予以逮捕
    、偵辦者而言，實務上稱此為「釣魚偵查」。關於「創造犯
    意型之誘捕偵查」所得證據資料，係司法警察以引誘或教唆
    犯罪之不正當手段，使原無犯罪故意之人因而萌生犯意而實
    行犯罪行為，進而蒐集其犯罪之證據而予以逮捕偵辦。縱其
    目的在於查緝犯罪，但其手段顯然違反憲法對於基本人權之
    保障，且已逾越偵查犯罪之必要程度，對於公共利益之維護
    並無意義，其因此等違反法定程序所取得之證據資料，應不
    具證據能力；而關於「提供機會型之誘捕偵查」型態之「釣
    魚偵查」，因屬偵查犯罪技巧之範疇，並未違反憲法對於基
    本人權之保障，且於公共利益之維護有其必要性，故依「釣
    魚」方式所蒐集之證據資料，非無證據能力（最高法院97年
    度台上字第5667號、99年度台上字第5645號、98年度台上字
    第7699號、97年度台上字第6311號、97年度台上字第1786號
    、97年度台上字第418號、95年度台上字第4538號、94年度
    台上字第6174號判決要旨參照）。查上訴人即被告丙○○（下
    稱被告丙○○）如事實一㈢所示與上訴人即被告甲○○（下稱被
    告甲○○）、同案被告乙○○為販毒牟利，在前揭微信公開群組
    刊登販賣本案毒品咖啡包之訊息後，員警因執行網路巡邏勤
    務，始發現上開訊息，為蒐證目的乃佯裝購毒者向被告丙○○
    聯繫購買前揭毒品咖啡包，並由被告丙○○駕車搭載乙○○及被
    告甲○○前往交易等情，為被告丙○○自承在卷（警二卷第30至
    36頁；偵卷第19至21頁），並有員警職務報告（警二卷第9 
    頁）、被告丙○○所刊登之前揭微信訊息及其與佯裝購毒者員
    警間之微信對話紀錄（警二卷第89頁至91頁）在卷可證，可
    知被告甲○○、丙○○及乙○○（下稱被告甲○○等3人）原即均有
    販毒之意思，並非員警之唆使始萌生，本案員警所為充其量
    僅是提供其等機會，使其等暴露犯罪事證，故依前揭說明，
    乃屬「提供機會型之誘捕偵查」，並無違背法定程序之情事
    ，所取得之證據資料，自有證據能力。
二、按被告以外之人於審判外之陳述，雖不符刑事訴訟法第159
    條之1至之4等4條之規定，而經當事人於審判程序同意作為
    證據，法院審酌該言詞陳述或書面陳述作成時之情況，認為
    適當者，亦得為證據；當事人、代理人或辯護人於法院調查
    證據時，知有刑事訴訟法第159條第1項不得為證據之情形，
    而未於言詞辯論終結前聲明異議者，視為有前項之同意，同
    法第159條之5定有明文。立法意旨在於傳聞證據未經當事人
    之反對詰問予以核實，原則上先予排除；惟若當事人已放棄
    反對詰問權，於審判程序中表明同意該等傳聞證據可作為證
    據；或於言詞辯論終結前未聲明異議，基於尊重當事人對傳
    聞證據之處分權，及證據資料愈豐富，愈有助於真實發見之
    理念，且強化言詞辯論主義，使訴訟程序得以順暢進行，上
    開傳聞證據亦均具有證據能力。查本判決所引具傳聞性質之
    審判外供述證據，檢察官、被告甲○○、丙○○及其辯護人於本
    院準備程序中均表示同意有證據能力（見本院卷第192至193
    頁），且迄於言詞辯論終結前亦未聲明異議。本院審酌各該
    傳聞證據作成時之情況，認均與本件待證事實具有關聯性，
    且查無證據足以證明言詞陳述之傳聞證據部分，陳述人有受
    外在干擾、不法取供或違反其自由意志而陳述之情形；書面
    陳述之傳聞證據部分，亦無遭變造或偽造之情事；衡酌各該
    傳聞證據，作為本案之證據亦屬適當，自均得為證據，而有
    證據能力。
三、另本判決引用之非供述證據部分，查無實施刑事訴訟程序之
    公務員違法取證之情事，依刑事訴訟法第158 條之4 之反面
    解釋，亦有證據能力。
貳、認定犯罪事實所憑之證據及理由
一、事實一㈠部分
㈠、上開事實一㈠部分，業據被告甲○○於警詢、偵訊、原審及本院
    坦承不諱（警二卷第17至20頁；偵卷第16頁；訴卷第182、4
    63、488頁；本院卷第189、262頁），核與證人即共犯孟○韜
    於警詢及偵訊中所述（警二卷第229至231頁、234至236頁；
    偵卷第95至97頁）、證人即購毒者溫義旭於警詢及偵訊中所
    證（警一卷第3 至11頁；警二卷第101至109頁；他一卷第12
    至20頁、31至32頁；偵卷第131至132頁）情節相符，並有自
    願受搜索同意書（受搜索人：溫義旭）、搜索扣押筆錄、扣
    押物品目錄表、扣押物品收據（警一卷第17 至24頁；警二
    卷第117至124 頁）、溫義旭指認犯罪嫌疑人紀錄表（警一
    卷第25至27頁；警二卷第111至113頁）、溫義旭之手機微信
    對話紀錄（警一卷第31至35頁；警二卷第125至129頁）、警
    方跟監照片（警一卷第37至39頁；警二卷第131至133頁）、
    現場查獲毒品咖啡包照片（他一卷第29頁）在卷可稽。復有
    如附表四所示溫義旭向被告甲○○、孟○韜購得之卡其色牛皮
    紙包裝毒品咖啡包20包（另2包是溫義旭先前另案向孟○韜購
    買，與本案無關）、如附表三編號18所示被告甲○○持以上網
    與孟○韜聯絡所用之手機1支（含上網卡1張，無SIM卡）扣案
    為證；而前揭扣案之卡其色牛皮紙包裝毒品咖啡包，經送鑑
    定抽驗結果，檢出第三級毒品甲苯基乙基胺戊酮（MEAPP）
    、5-甲氧基-N-甲基-N-異丙基色胺（5-MeO-MIPT）、4-甲基
    甲基卡西酮（Mephedrone）成分乙節，亦有高雄市立凱旋醫
    院109年3月3日高市凱醫驗字第63480號濫用藥物成品檢驗鑑
    定書為憑（偵卷第101頁及第103頁）。再者，孟○韜與被告
    甲○○於事實一㈠所示時、地共同販賣第三級毒品部分，業經
    臺灣少年及家事法院少年法庭判刑確定；而溫義旭因意圖營
    利購入上開毒品咖啡包而著手伺機販賣，涉犯販賣第三級毒
    品未遂罪部分，亦經臺灣橋頭地方法院以109年度訴字第308
    號判決判處有期徒刑1年2月，緩刑4年併付保護管束，並應
    向公庫繳納10萬元及接受法治教育課程4場次確定等情，有
    各該刑事判決、孟○韜另案起訴書、其等臺灣高等法院被告
    前案紀錄表在卷可參（訴卷第199至211頁、293至294頁及第
    381頁證物彌封袋內）。
㈡、又所謂販賣行為，祇須以營利之意圖而販入，並著手於賣出
    行為，即足構成，至於是否果真獲得利益，無礙其罪名之成
    立。倘於有償讓與他人之初，係基於營利之意思，並著手實
    施，而因故無法高於購入原價出售，或不以原價或低於原價
    讓與他人時，仍屬販賣行為（最高法院110年度台上字第413
    2號判決意旨參照）。況被告甲○○就事實一㈠所犯部分，業已
    自承其購入20包毒品咖啡包之價額僅4,200元，即每包成本
    僅210元（警二卷第19頁），顯較其販售予溫義旭之每包單
    價270元（警二卷第104頁）為低等情明確，足認被告甲○○為
    事實一㈠所示單獨販賣毒品之犯行，確有營利意圖無訛。
㈢、承上所述，足認被告甲○○前揭任意性之自白，核與事實相符
    ，堪予採信。故此部分事實，堪予認定。
二、事實一㈡部分
㈠、上開事實一㈡部分，業據被告甲○○於警詢、偵訊、原審及本院
    坦承不諱（警二卷第20至22頁；偵卷第16頁；訴卷第182、4
    63、488頁；本院卷第189、262頁），核與證人即購毒者簡
    梅芳於警詢及偵訊中所證情節（警二卷第135至141頁；他二
    卷第7至13頁）相符，並有自願受搜索同意書（受搜索人為
    簡梅芳）、搜索扣押筆錄、扣押物品目錄表、扣押物品收據
    （警二卷第147至155頁）、簡梅芳之指認犯罪嫌疑人紀錄表
    （警二卷第143至145頁）、簡梅芳手機之微信對話紀錄（警
    二卷第162頁）、警方於現場查獲簡梅芳持有之扣案毒品咖
    啡包照片（警二卷第161頁）在卷可稽。復有如附表五所示
    簡梅芳向被告甲○○購得之黑色包裝毒品咖啡包3包、附表二
    編號18所示被告甲○○持以上網聯繫本件販毒犯行所用之手機
    1支扣案可佐；而前揭扣案毒品咖啡包3包，經送鑑定結果，
    均檢出第三級毒品甲苯基乙基胺戊酮（MEAPP）及5-甲氧基-
    N-甲基-N-異丙基色胺（5-MeO-MIPT）成分乙情，亦有高雄
    市立凱旋醫院109年3月10日高市凱醫驗字第63536號濫用藥
    物成品檢驗鑑定書（偵卷第121頁）在卷可證。
㈡、按販賣毒品，只要行為人基於營利目的而販入或賣出毒品即
    為已足，實際上是否獲利，並非所問，業如前述。又販賣第
    三級毒品，本無一定價格，各次買賣價格，當亦各有差異，
    隨供需雙方之資力、關係之深淺、需求之數量、貨源之充裕
    與否、販賣者對於資金之需求及殷切與否，以及政府查緝之
    態度，進而為各種不同之風險評估，而為機動性之調整，是
    其價格標準，自非一成不變，且販賣者從各種「價差」或「
    量差」或係「純度」謀取利潤方式，或有差異，然其所圖利
    益之非法販賣行為目的，則屬相同，並無二致。復衡以近年
    來毒品之濫用，危害國民健康與社會安定日益嚴重，治安機
    關對於販賣毒品之犯罪行為，無不嚴加查緝，苟行為人於有
    償買賣第三級毒品之交易過程中無利可圖，實無甘冒被取締
    移送法辦判處重刑之危險而平白從事第三級毒品買賣之理。
    是其販入之價格必較其出售之價格為低，而有從中賺取買賣
    價差或量差牟利之意圖及事實，應屬合理認定。另按販賣毒
    品者主觀上是否具有營利意圖，係存於販毒者內心之事實，
    法院於審判時除可依憑具體證據資料（如被告之自白、證人
    之陳述或帳冊資料等）予以認定外，尚非不得參酌販賣毒品
    行為之本質暨其他相關情況證據資料，本諸社會常情及經驗
    、論理法則詳加剖析認定（最高法院108年度台上字第1521
    號判決意旨參照）。經查，被告甲○○與簡梅芳間並無深切情
    誼，卻於本案案發時初次接獲簡梅芳以微信聯繫，約妥毒品
    交易事宜後，隨即前往雙方約定地點交易毒品等情，業據被
    告甲○○所自承在卷（警二卷第20至22頁），核與證人簡梅芳
    所證相符（警二卷第140頁），茍毫無利益可圖，被告甲○○
    實無特意奔波勞費，甘冒刑罰重罪之處罰，鋌而走險，販賣
    第三級毒品咖啡包予簡梅芳之理，況被告甲○○於原審亦供稱
    此部分犯行係為賺取金錢等語明確（訴卷第492頁），足認
    被告甲○○就事實一㈡之犯行，亦應有營利意圖甚明。
㈢、承上所述，足認被告甲○○前揭任意性之自白，與事實相符，
    堪予採信。故此部分事實，亦堪認定。
三、事實一㈢部分
㈠、上開事實一㈢部分，業據被告甲○○於原審及本院坦白承認（訴
    卷第182、463、488頁；本院卷第189、262頁），被告丙○○
    則於警詢、偵訊、原審及本院始終坦承不諱（被告丙○○部分
    ，見警二卷第32至36頁；偵卷第19至21頁；訴卷第131、463
    、488 頁；本院卷第189、263頁），核與同案被告乙○○於警
    詢、偵訊、原審坦承認罪之供詞相符(見警卷第39至44頁；
    偵卷第23至25頁；訴卷第131、463、488頁），並有員警張
    茲維、顏定澤於109年1月21日所製作之職務報告（警二卷第
    9頁）、被告丙○○之微信帳號資料及所刊登之販賣毒品咖啡
    包訊息暨與員警之微信對話資料（警二卷第89至91頁）、被
    告丙○○與被告甲○○之微信對話紀錄及兩人微信帳號頁面（警
    二卷第95至98頁）、乙○○指認犯罪嫌疑人紀錄表（警二卷第
    51至53頁）、扣押筆錄及扣押物品目錄表（受執行人：乙○○
    ，警二卷第83至86頁）、本院109年度聲搜字第40號搜索票
    （警二卷第171頁）、搜索扣押筆錄、扣押物品目錄表，及
    扣押物品收據（警二卷第177至182頁）附卷可稽。另有附表
    二編號1至3所示乙○○身上所查扣與甲○○、丙○○共同販賣及販
    賣所剩之毒品咖啡包25包、附表三編號20所示被告丙○○用以
    刊登前揭販毒訊息及與員警聯繫所用之手機1支（含SIM卡1
    張）、附表三編號18所示被告甲○○持以與丙○○扣案可佐；而
    前揭扣案之毒品咖啡包25包，經送鑑定結果，分別含有第三
    級毒品甲苯基乙基胺戊酮（MEAPP）、5-甲氧基-N-甲基-N-
    異丙基色胺（5-MeO-MIPT）、4-甲基甲基卡西酮（Mephedro
    ne）、2-（4-溴-2,5-二甲氧基苯基）-N-（2-甲氧基苯甲基
    ）乙胺（25B-NBOMe）、3,4-亞甲基雙氧苯基乙基胺戊酮（N
    -Ethylpentylone)等成分，亦有高雄市立凱旋醫院109年3月
    6日高市凱醫驗字第63484號濫用藥物成品檢驗鑑定書在卷可
    證（偵卷第117至119頁）。
㈡、查被告丙○○於警詢中已自承其係因見甲○○與其他友人販賣毒
    品咖啡包、賺錢很快而鋌而走險為本案犯行，1包毒品咖啡
    包成本210元，看當次販售毒品多少，要回帳給被告甲○○等
    語（警二卷第35至36頁）；核與同案被告乙○○於警警詢所稱
    被告甲○○提供之毒品每包成本210元，其約能分得交易金額
    之一成作為對價等語（警二卷第43頁及偵卷第23頁）相符。
    況被告甲○○、丙○○於原審均已供稱本案販賣毒品咖啡包係為
    賺錢等語（訴卷第491至492頁），足認被告甲○○、丙○○就事
    實一㈢部分均具有營利意圖，至為明灼。
㈢、按共同實行犯罪行為之人，在共同意思範圍以內，各自分擔
    犯罪行為之一部，彼此協力、相互補充以達其犯罪之目的者
    ，即應對於全部所發生之結果，共同負責。共同正犯之行為
    人已形成一個犯罪共同體，彼此相互利用，並以其行為互為
    補充，以完成共同之犯罪目的。故其所實行之行為，非僅就
    自己實行之行為負其責任，並在犯意聯絡之範圍內，對於他
    共同正犯所實行之行為，亦應共同負責（最高法院108年度
    台上字第2794 號判決意旨參照）。查本件事實一㈢所示部分
    ，乃由被告甲○○提供前揭毒品咖啡包，並由被告丙○○刊登上
    開販賣毒品咖啡包之訊息、與佯裝購毒之員警談妥交易代價
    後，先在其住處地下室，將被告甲○○交付之毒品咖啡包轉交
    予乙○○，復駕車搭載乙○○及被告甲○○同車前往約定交易地點
    ，並協議由乙○○負責交付毒品，渠等間具有共同犯意聯絡及
    行為分擔，就上開事實一㈢部分，自應成立共同正犯，共同
    負責。
㈣、承上所述，足認被告甲○○、丙○○前揭任意性之自白，核與事
    實相符，均堪採信。故此部分事實，亦堪認定
四、綜上所述，本案事證明確，被告甲○○就事實一㈠、㈡所示犯行
    ；被告甲○○、丙○○就事實一㈢所示犯行，均足以認定，皆應
    予依法論科。
參、論罪
一、新舊法比較
㈠、按行為後法律有變更者，適用行為時之法律，但行為後之法
    律有利於行為人者，適用最有利於行為人之法律，刑法第2
    條第1項定有明文。所謂行為後法律有變更者，除構成要件
    之擴張、限縮或法定刑度之增減外，尚包括累犯加重、自首
    減輕暨其他法定加減原因與加減例之變更，故行為後應適用
    之法律有上述變更之情形者，法院應綜合其全部罪刑之結果
    而為比較適用。又毒品危害防制條例第4條第3項、第17條第
    2項業經立法院修正，並由總統於民國109年1月15日以總統
    華總一義字第10900004091號令修正公布，並於被告甲○○、
    丙○○行為後之109年7月15日生效。修正前毒品危害防制條例
    第4條第3項販賣第三級毒品之法定刑為「7年以上有期徒刑
    ，得併科新臺幣700萬元以下罰金。」；修正後之法定刑則
    為「7年以上有期徒刑，得併科新臺幣1,000萬元以下罰金。
    」，而提高其罰金刑之刑度。又修正前同條例第17條第2項
    係規定：「犯第4條至第8條之罪於偵查及審判中均自白者，
    減輕其刑。」；修正後係規定：「犯第4條至第8條之罪於偵
    查及歷次審判中均自白者，減輕其刑。」；是除於偵查中自
    白外，修正後將該條項減刑之規定限縮於「歷次」審判中均
    自白始得適用，而非如修正前於審判中「曾經」自白即得減
    刑。經整體比較結果，上開修正後之新法俱未較為有利於被
    告甲○○、丙○○，自均應適用行為時即修正前之規定論處。
㈡、又毒品危害防制條例第9條於修正後分別於第1項、第3項增訂
    ：「成年人對未成年人販賣毒品者，依各該條項規定加重其
    刑至2分之1」、「犯前5條之罪（含該條例第4條各項之販賣
    毒品罪）而混合二種以上之毒品者，適用其中最高級別毒品
    之法定刑，並加重其刑至2分之1」等規定。查事實一㈡部分
    ，被告甲○○販賣毒品咖啡包之對象簡梅芳，雖案發時年僅19
    歲，仍屬未成年人，有其全戶戶籍資料查詢結果在卷可參（
    訴卷第289頁，但被告甲○○仍應就該販賣對象之年齡有所知
    悉或預見，方符合該加重要件）；且事實一㈠即附表四所示
    、事實一㈡即附表五所示、事實一㈢即附表二編號1至3所示扣
    案咖啡包，經送鑑定結果，均含有二種以上之第三級毒品，
    業如前述；惟前揭修正規定既均屬刑法分則之加重，俱為另
    一獨立之犯罪型態，依刑法第1條所定之罪刑法定原則，自
    不得適用被告行為後增訂之第9條第1項及第3項規定論處，
    附此敘明。
二、法律適用說明
㈠、按4-甲基甲基卡西酮（Mephedrone，99年7月27日增列為第三
    級毒品）、2-（4-溴-2,5-二甲氧基苯基）-N-（2-甲氧基苯
    甲基）乙胺（25B-NBOMe，103年7月3日增列為第三級毒品）
    、5-甲氧基-N-甲基-N-異丙基色胺（5-MeO-MIPT，105年12
    月28日增列為第三級毒品）、甲苯基乙基胺戊酮（MEAPP，1
    06年5月25日增列為第三級毒品）及3,4-亞甲基雙氧苯基乙
    基胺戊酮（N-Ethylpentylone，106年8月28日增列為第三級
    毒品)，於被告甲○○、丙○○行為時均屬毒品危害防制條例所
    定列管之第三級毒品，此有「毒品之分級及品項（第三級毒
    品）」（訴卷第399至401頁）及行政院99年7月27日院臺法
    字第0990039230號函、103年7月3日院臺法字第1030035663
    號函、105年12月28日院臺法字第1050188237號函、106年5
    月25日院臺法字第1060013576號函、106年8月 28日院臺法
    字第1060185185號在卷可稽，依法不得販賣。又購毒者為協
    助警察辦案或員警為蒐證目的佯稱購買，而將販賣者誘出以
    求人贓俱獲，因無實際買受之真意，且在警察監視之下伺機
    逮捕，事實上亦不能真正完成買賣，則該次行為，僅能論以
    販賣未遂（最高法院90年度台上字第7030號、89年度台上字
    第3434號判決要旨參照）。查被告丙○○雖已與員警達成交易
    毒品咖啡包之合致，並駕車搭載被告甲○○、乙○○共同前往交
    易地點，推由乙○○負責持毒品咖啡包與員警交易，堪認其等
    已著手實行販賣第三級毒品之行為，然員警係為進行蒐證，
    始佯裝購毒者向其等購買，實際上並無買受上開毒品之真意
    ，事實上不能真正完成買賣行為，故被告甲○○、甲○○就本案
    事實一㈢之販賣第三級毒品行為應僅屬未遂。
㈡、核被告甲○○就事實一㈠、㈡所為，均係犯修正前毒品危害防制
    條例第4條第3項販賣第三級毒品罪（2罪）；被告甲○○、丙○○就事實一㈢所為，則係犯修正前毒品危害防制條例第4條第6
    項、第3項之販賣第三級毒品未遂罪。而依被告甲○○、丙○○
    行為時之毒品危害防制條例第11條第5項規定，持有第三級
    毒品純質淨重20公克以上者，始會構成該條項之罪，若持有
    第三級毒品純質淨重未滿20公克，並不會構成刑事犯罪，而
    被告甲○○就事實一㈠、㈡所持有之第三級毒品及被告甲○○、丙○○就事實一㈢所共同持有之第三級毒品，均無證據證明純質
    淨重達20公克以上，是尚無其等持有該等第三級毒品之低度
    行為分別被販賣第三級毒品既遂或未遂之高度行為所吸收之
    問題，併此敘明。被告甲○○與少年孟○韜就事實一㈠所示犯行
    、被告甲○○、丙○○與乙○○就事實一㈢所示犯行，分別有犯意
    聯絡及行為分擔，應論以共同正犯。又被告甲○○所犯上開3
    罪，犯意各別，行為互殊，應分論併罰。
三、刑之加重減輕
㈠、與少年共犯加重
　　按成年人教唆、幫助或利用兒童及少年犯罪或與之共同實施
    犯罪或故意對其犯罪者，加重其刑至2分之1，兒童及少年福
    利與權益保障法第112條第1項前段規定甚明。被告甲○○於上
    開事實一㈠案發時，為已滿20歲之成年人，而孟○韜當時則是
    未滿18歲的少年（參見其全戶戶籍查詢資料，訴卷第381 頁
    證物彌封袋內），且被告甲○○對此亦有所知悉，業經被告甲○○於原審坦認在卷（訴卷第488頁），則被告甲○○與少年孟○
    韜共犯上開事實一㈠部分，自應依兒童及少年福利與權益保
    障法第112條第1項前段規定，加重其刑。
㈡、偵審自白
　　按修正前毒品危害防制條例第17條第2項規定：「犯第4條至
    第8 條之罪於偵查及審判中均自白者，減輕其刑。」所謂「
    自白」，係指對自己之犯罪事實全部或主要部分為肯定供述
    之意；倘行為人僅自白部分之事實，對於其餘主要犯罪事實
    飾詞否認，自與上開規定有間（最高法院110年度台上字第3
    144號判決意旨參照）。經查：　
  ⒈被告甲○○就事實一㈠、㈡所示單獨販賣第三級毒品罪部分，及
    被告丙○○就事實一㈢所示共同販賣第三級毒品未遂罪部分，
    於偵查、原審及本院均已自白犯罪，業如前述，均應依修正
    前毒品危害防制條例第17條第2項之規定，各予減輕其刑。
    被告甲○○就事實一㈠部分，有上述刑之加重及減輕事由，應
    依法先加重後減輕之。
  ⒉被告甲○○於原審及本院雖就事實一㈢所示販賣第三級毒品未遂
    犯行均已自白，但於本案偵查階段，僅坦承有與被告丙○○一
    同前往現場、並知悉丙○○欲交易毒品之事實，但否認有提供
    交易之毒品咖啡包予被告丙○○或乙○○之行為，亦否認有從中
    獲取報酬之情（警二卷第22頁；偵卷第15頁），依據前述說
    明，難認被告於偵查中已自白上開事實一㈢所示犯行，自無
    從依修正前毒品危害防制條例第17條第2項規定減輕其刑。
    至被告甲○○之辯護人雖於本院主張，被告甲○○於警詢時所述
    丙○○車上所查扣之毒品咖啡包（牛皮紙，即附表三編號5所
    示）係向其購買來轉賣（警卷第22頁），且被告甲○○於搜索
    時主動拿出15包毒品咖啡包（即附表三編號13至15、17所示
    ），並於警詢坦承係要拿來販賣（警卷第14頁）等情，主張
    被告甲○○就事實一㈢部分亦有偵審自白等語（見本院卷第15
    頁）；然而，被告丙○○於原審準備程序中已供稱案發當天於
    車上所查扣之毒品咖啡包，均與本案販賣無關（訴卷第135
    頁），被告甲○○對此亦不爭執（訴卷第490至491頁）；又被
    告甲○○就其所有之附表三編號13至15、17所示15包毒品咖啡
    包，縱然係有意販賣而持有，亦與其是否有與乙○○、被告丙○○共同為事實一㈢販賣附表二編號1至3所示其中20包毒品咖
    啡包毫無關聯；是被告甲○○於警詢上開所述，難認係就事實
    一㈢之全部或主要犯罪事實為肯定之供述。況且，觀諸被告
    甲○○於警詢中經詢以乙○○身上查獲毒品咖啡包25包（即附表
    二編號1至3所示）為何人所有，乃供述「我不知道為何人所
    有」（警二卷第22頁），復於偵查中檢察官針對事實一㈢部
    分訊問時，供稱「丙○○只有跟我說他要去跟別人交易，我只
    是跟他一起出門，他並不會給我報酬；乙○○要下車時，就把
    20包毒品咖啡包拿下去，我不知道他的目的要作什麼」等語
    （偵卷第15至16頁），顯見被告甲○○於警詢供述中所指販賣
    毒品咖啡包予丙○○轉賣部分，並非本案事實一㈢所示乙○○身
    上所查獲之毒品咖啡包，且檢警就此部分犯罪事實於偵查中
    均已有所詢問而賦予其答辯或減刑寬典之機會，其於偵查階
    段卻未對此部分構成要件事實為肯認之供述，愈難認定被告
    甲○○就事實一㈢部分於偵查中有所自白。因此，被告甲○○之
    辯護人於本院之前述主張，難認可採，併予敘明。
㈢、未遂減刑
　　就事實一㈢部分，被告甲○○、丙○○雖已著手為販賣第三級毒
    品之實行，惟員警係為蒐證目的，始佯裝購買，實際上並無
    購毒之真意，核屬未遂犯，已如前述，爰就被告甲○○、丙○○
    此部分所為，均依刑法第25條第2項規定，減輕其刑，並就
    被告丙○○部分遞減之。
㈣、本件無毒品危害防制條例第17條第1項之適用
  ⒈按毒品危害防制條例第17條第1項規定所稱「供出毒品來源，
    因而查獲其他正犯或共犯者」，係指犯罪行為人供出毒品來
    源之對向性正犯，或與其具有共同正犯、共犯（教唆犯、幫
    助犯）關係之毒品由來之人的相關資料，諸如其前手或共同
    正犯、共犯之姓名、年籍、住居所或其他足資辨別之特徵等
    項，使調查或偵查犯罪之公務員得據以對之發動調查或偵查
    程序，並因此而確實查獲其人、其犯行者，始足該當（最高
    法院99年度台上字第2218號判決要旨參照）。就本件是否有
    因被告甲○○、丙○○於偵查中之供述因而查獲毒品來源乙情，
    經原審函查結果，業據高雄市政府警察局左營分局覆稱：「
    經查甲○○於警詢筆錄中供稱是使用通訊軟體『微信』與暱稱『
    大高雄月子中心』及『圖案（小姐、飲料）批發商營』購買毒
    品；另丙○○於警詢筆錄中供稱毒品是向微信上不知名人士所
    購買等情，惟均未提供真實姓名、年籍等相關資料，本分局
    並未因而查獲毒品上游」等語明確，有該分局109年8月4日
    高市警左分偵字第10972535500 號函暨所附109年8月2日警
    員職務報告在卷可稽（訴卷第105至107頁）；另經原審依被
    告丙○○所請，再向檢警函查有無因被告丙○○之供述，因而查
    獲其毒品上游微信代稱「54088」（帳號：Gginindder）之
    人，復經高雄市政府警察局左營分局回函覆稱「被告丙○○於
    警詢筆錄中坦承毒品咖啡包係以回帳方式向甲○○所購買，並
    未供述毒品上游係微信『54088 』號男子等情，故未查緝微信
    代稱『54088』號男子到案」等語，有該分局110年5月19日高
    市警左分偵字第110715710000號函暨110年5月18日警員職務
    報告（訴卷第279至281頁）、臺灣橋頭地方檢察署110年5月
    18日橋檢信成109偵1584字第1109017615號函（訴卷第277頁
    ）附卷供參。據此，難認被告甲○○、丙○○有供出毒品來源，
    因而查獲正犯或共犯之情形。從而，就被告甲○○、丙○○上開
    所犯各該犯罪，均不能依毒品危害防制條例第17條第1項規
    定，減輕或免除其刑。
  ⒉被告丙○○之辯護人雖於本院主張，被告丙○○於警詢中供述毒
    品咖啡包均由被告甲○○所提供，因而查獲共犯甲○○事實一㈢
    所示犯行，有上開109年8月2日警員職務報告可證，應有毒
    品危害防制條例第17條第1項減刑適用等語（本院卷第33至3
    5頁）。然所謂「供出毒品來源」，與調查或偵查犯罪之公
    務員對之發動調查或偵查並進而破獲之間，論理上須具有先
    後且相當的因果關係，非謂被告一有「自白」、「指認」毒
    品來源之人，而破獲在後，即得依上開規定予以減刑。若被
    告供出毒品來源者之前，調查或偵查犯罪之公務員已有確切
    之證據，足以合理懷疑被告所供販賣毒品來源之人，則嗣後
    之破獲與被告之供出毒品來源間，即欠缺先後且相當的因果
    關係，自不得適用上開規定減刑（最高法院101年度台上字
    第1743號判決意旨參照）。查上開事實一㈢之查獲經過，業
    據員警職務報告記載「警方在微信app『營大業_可互換群組』
    發現有發布兜售毒品之訊息（檢附微信對話照片），職便用
    7,000元，欲與其『營大業_可互換群組』交易毒品咖啡包共20
    包，並相約在高雄市左營區龍翔大飯店，待販售毒品之人到
    達後便通知警方取貨（毒品），要職坐上自小客車（ZL-857
    5）與其交易毒品，職為顧及現場民眾之安危，未立即直接
    盤查，而是坐上其自小客車，職並向販毒人員表示新臺幣帶
    不夠，須至旁邊超商提款，此時專案人員再一擁而上將其該
    車攔下，並在車上發現駕駛為丙○○、後座有甲○○、乙○○，並
    在現場查扣乙○○持有牛皮紙毒品咖啡包10包、小丑毒品咖啡
    包7包、凡賽斯毒品咖啡包8包、IPHONE手機1支，另在丙○○
    同意下檢查其所有之自小客車，在該車上查獲丙○○所有之牛
    皮紙咖啡包1包及其手機並予以查扣」等語綦詳（警二卷第9
    頁），故於被告丙○○於109年1月21日警詢時供述同案被告甲○○亦為事實一㈢之共犯前，警員業已根據前揭微信對話內容
    掌握該次毒品交易線索，嗣當場拘捕本次負責持毒品咖啡包
    與員警交易之被告乙○○，同時查獲同車前來交易毒品之被告
    甲○○、丙○○，顯見非因被告丙○○事後供出毒品來源而發動偵
    查，因而查獲甲○○共犯本案犯行。復參酌全案查獲始末以觀
    ，高雄市政府警察局左營分局員警就事實一㈠、㈡部分，均已
    跟監至被告甲○○交易現場，並於109年1月15日及同年1月18
    日拘捕購毒者溫義旭、簡梅芳到案，其等均供出扣案之毒品
    咖啡包係向微信暱稱「工作洽詢找神秘周哥」所購買，提供
    相關微信對話紀錄，同時指認犯罪嫌疑人即為甲○○，有前揭
    證人證述、指認犯罪嫌疑人紀錄表及員警跟監照片可佐，另
    有高雄市政府警察局左營分局刑事案件報告書可參（他一卷
    8至9頁；他二卷第5至6頁），故被告甲○○既於事實一㈢所示
    犯行為警查獲前，即已為高雄市政府警察局左營分局同批員
    警掌握相關犯罪跡證，得知其有以網路對外販賣毒品咖啡包
    之情事，而前揭承辦員警於事實一㈢案發時，復當場查獲被
    告甲○○、丙○○與乙○○共同持扣案毒品咖啡包同車赴約交易，
    斯時應已有確切證據合理懷疑被告甲○○涉嫌此部分共同販賣
    第三級毒品犯行。至於辯護人主張之109年8月2日警員職務
    報告記載：「丙○○供稱其所拿之毒品咖啡包(約翰、彩惡）
    、安非他命、一粒眠(紅豆）、愷他命、大麻是向微信上不
    知名人士所購買，並不知道該微信上不知名人士為何人，也
    不知道相關年籍資料及聯絡方式，除了毒品咖啡包（凡赛斯
    、牛皮紙、FENDI、小丑）是由甲○○所提供，職除查獲甲○○
    以外，並未查獲到丙○○所述微信上之人。」等情（訴卷第10
    7頁），僅在表述警方有查獲被告甲○○提供毒品咖啡包予被
    告丙○○之事實，並非說明警方查獲被告甲○○為事實一㈢所示
    犯行係因被告丙○○之供述始行查獲，亦即兩者並無先後且相
    當的因果關係存在，此由上開職務報告所繫之高雄市政府警
    察局左營分局109年8月4日函文回原審是否因被告丙○○於警
    詢所稱其毒品來源之供述「因而查獲」，確未表示有因被告
    丙○○之供述查獲被告甲○○為事實一㈢所示犯行，即可明瞭（
    訴卷第105頁）。綜此，實難認被告丙○○就事實一㈢部分有毒
    品危害防制條例第17條第1項減免其刑規定之適用。是以，
    辯護人主張被告丙○○有毒品危害防制條例第17條第1項規定
    減刑之適用，尚難憑採。
㈤、本件均無刑法第59條之適用
　　按刑之量定，為求個案裁判之妥當性，法律固賦予法院裁量
    權，但此項裁量權之行使，除應依刑法第57條規定，審酌行
    為人及其行為等一切情狀，為整體之評價，並應顧及比例原
    則與平等原則，使罪刑均衡，輕重得宜，以契合社會之法律
    感情。刑法第59條規定犯罪之情狀可憫恕者，得酌量減輕其
    刑，其所謂「犯罪之情狀」，與同法第57條規定科刑時應審
    酌之一切情狀，並非有截然不同之領域，於裁判上酌減其刑
    時，應就包括刑法第57條所列舉之10款事項等犯罪一切情狀
    ，予以全盤考量，審酌其犯罪有無可憫恕之事由，如有無特
    殊之原因與環境，在客觀上足以引起一般同情，以及宣告法
    定低度刑，是否猶嫌過重等，以為判斷。查被告甲○○、丙○○
    犯後雖均已坦承犯行，且其等就事實一㈢所犯部分，因所販
    賣對象係無購買真意之員警而未遂，然其等均正值青壯，卻
    不循正途賺取金錢，竟恣意販賣毒品咖啡包獲利，數量非屬
    單一，且其中均包含多種第三級毒品成分，不但助長毒品流
    通，亦嚴重影響社會治安及國民健康，難認足以引起一般同
    情。且就被告丙○○所犯販賣第三級毒品未遂部分，業經依毒
    品危害防制條例第17條第2項規定及刑法第25條第2項遞減其
    刑後，法定最低度刑為有期徒刑1年9月；另就被告甲○○所犯
    部分，亦已分別依修正前毒品危害防制條例第17條第2項規
    定（事實一㈠、㈡）或刑法第25條第2項規定（事實一㈢）減輕
    其刑，與其本案所為之犯罪情節相較，均無若科以法定最低
    度刑仍顯過重之情輕法重而有違罪刑相當性及比例原則之情
    形，爰均不再另依刑法第59條規定酌減其刑，附此敘明。
㈥、不另為無罪之諭知部分
　⒈公訴意旨略以：被告甲○○於事實一㈠部分，與少年孟○韜共同
    販賣予溫義旭之卡其色牛皮紙包裝毒品咖啡包20包（即附表
    四所示其中20包），另含有第三級毒品3,4-亞甲基雙氧苯基
    乙基胺丁酮（Eutylone）成分。被告甲○○、丙○○於事實一㈢
    部分，與乙○○共同販賣土黃色包裝毒品咖啡包10包（即附表
    二編號1所示）、黑小丑樣式包裝毒品咖啡包7包（即附表二
    編號2所示），另含有3,4-亞甲基雙氧苯基乙基胺丁酮（Eut
    ylone）成分。因認被告甲○○、丙○○就上開部分，亦涉犯毒
    品危害防制條例第4條第3項之販賣第三級毒品罪嫌等語。
　⒉經查，附表四所示卡其色牛皮紙包裝毒品咖啡包，經鑑定結
    果含有第三級毒品3,4-亞甲基雙氧苯基乙基胺丁酮（Eutylo
    ne）成分，附表二編號1所示土黃色包裝毒品咖啡包、附表
    二編號2所示黑小丑樣式包裝毒品咖啡包，經鑑定結果含有3
    ,4-亞甲基雙氧苯基乙基胺丁酮（Eutylone）成分，固有上
    開附表編號所示凱旋醫院濫用藥物成品檢驗鑑定書在卷可憑
    。惟按，3,4-亞甲基雙氧苯基乙基胺丁酮（Eutylone）於10
    9年2月3日經行政院公告增列為第三級毒品，此有行政院109
    年2月3日院臺法字第1090161934號函在卷可稽。是被告甲○○
    於事實一㈠所示行為時、被告甲○○、丙○○於事實一㈢所示行為
    時，上開成分非屬列管之第三級毒品，依罪刑法定原則，渠
    等就此部分所為自不構成販賣第三級毒品罪，惟此部分如構
    成犯罪，即與被告甲○○就事實一㈠、㈢經論罪部分、被告丙○○
    就事實一㈢經論罪部分，分別具有一罪關係，爰均不另為無
    罪之諭知。
肆、上訴論斷
一、撤銷改判部分（附表一編號1、3即事實一㈠、㈢部分）　　
㈠、撤銷之理由
  ⒈原審就事實一㈠、㈢部分（即附表一編號1、3），以本案事證
    明確，對被告甲○○、丙○○此部分所為販賣第三級毒品既遂、
    未遂犯行分別予以論罪科刑，固非無見。惟查，被告甲○○、
    丙○○行為時販賣附表四（即事一㈠）、附表二編號1至3（事
    實一㈢）所示之毒品咖啡包，其中所含Eutylone成分尚未增
    列為第三級毒品，渠等就此部分自不構成販賣第三級毒品罪
    ，業如前述，原審未察而逕就此部分論罪並據以科刑，容有
    違誤。
　⒉被告甲○○上訴主張其就事實一㈢業於偵查中自白而應適用毒品
    危害防制條例第17條第2項規定減刑，以及被告丙○○上訴主
    張其就事實一㈢業於警詢供出毒品來源因而查獲共犯即被告
    甲○○，應有毒品危害防制條例第17條第1項減刑規定適用，
    並請求依刑法第59條規定酌減其刑，均不可採，已如前述；
    渠等此部分上訴雖無理由，惟原判決就事實一㈠、㈢既有上可
    開議之處，且其事實認定影響量刑之基礎，則被告甲○○另上
    訴主張原判決就其所犯事實一㈠、㈢部分量刑過重，即非無由
    ，自應由本院將原判決關於被告甲○○就事實一㈠部分、被告
    甲○○、丙○○就事實一㈢部分，暨被告甲○○定應執行刑部分，
    均予撤銷改判。
㈡、改判之量刑
　　爰以行為人之責任為基礎，審酌被告甲○○、丙○○均正值青壯
    ，卻不思循正當途徑賺取所需，竟無視於國家杜絕毒品危害
    之禁令，被告甲○○、丙○○著手共同為事實一㈢所示販賣第三
    級毒品咖啡包未遂之犯行，被告甲○○另與少年孟○韜共同為
    事實一㈠所示販賣第三級毒品咖啡包犯行，渠等所為助長毒
    品氾濫，且販賣之毒品成分均含2種以上之第三級毒品，其
    施用之危害性及致死率更甚於單一種類毒品，足以戕害國民
    身心健康及危害社會治安，所為誠屬可議，應予非難；惟念
    被告甲○○、丙○○均已坦承犯行之犯後態度，且販賣毒品之金
    額非鉅，又事實一㈢部分並未造成毒品流通之結果；兼衡被
    告甲○○、丙○○各自就其犯行所為分工情形、犯罪之手段、獲
    利與否等情；並考量被告甲○○自陳目前從事園藝造景工作、
    月入約3至4萬元，與父親及弟弟同住，被告丙○○自述離婚，
    現與3名未成年之子同住，以擺攤為業，月收入不固定，約3
    、4萬元等生活及經濟狀況（訴卷第495頁；本院卷第263頁
    ）等一切情狀，分別量處如附表一編號1、3「本院判決結果
    及主文」欄所示之刑。
㈢、沒收
  ⒈事實一㈢部分，扣案如附表二編號1至3所示之毒品咖啡包共25
    包，經送鑑定結果，檢出第三級毒品MEAPP、5-MeO-MIPT、M
    ephedrone、25B-NBOMe、N-Ethylpentylone等第三級毒品成
    分乙情，業如前述，為被告甲○○、丙○○與乙○○欲共同販賣予
    佯裝賣家警員之毒品及剩餘毒品，且其包裝袋均與該等毒品
    難以析離，應視同毒品之整體，均屬違禁物，皆應依刑法第
    38條第1項規定，不問屬於犯罪行為人與否，於被告甲○○、
    丙○○就事實一㈢之主文中，均宣告沒收。至鑑驗耗損部分之
    毒品，既已滅失，自毋庸諭知沒收。
  ⒉按「供犯罪所用、犯罪預備之物或犯罪所生之物，屬於犯罪
    行為人者，得沒收之。但有特別規定者，依其規定。」，刑
    法第38條第2項固有明定。惟依毒品危害防制條例第19條第1
    項規定：「犯第4條至第9條、第12條、第13條或第14條第1
    項、第2項之罪者，其供犯罪所用之物，不問屬於犯罪行為
    人與否，均沒收之。」，此係採義務沒收主義，且為刑法第
    38條第2項後段所稱之特別規定，自應優先適用。又所謂「
    責任共同原則」，乃因行為人就共同犯行存有相互利用及補
    充關係，且與行為結果具因果支配關連，必須同負其責，而
    對行為人論處共同正犯之「罪責」而言。至於供犯罪所用或
    預備之犯罪工具沒收，因刑事沒收新制業將犯罪工具之沒收
    ，定性為刑罰或保安處分以外之獨立法律效果，並非從刑，
    是對於共同行為人沒收犯罪工具，並無責任共同原則之適用
    ，自屬當然。本院民國107年7月17日第5次刑事庭會議依此
    意旨，業決議本院62年度第1次刑庭庭推總會議決議㈥關於對
    各共同正犯均應諭知沒收犯罪工具之相關見解，已不合時宜
    ，不再供參考。是共同犯罪行為人若同時起訴，只需分別對
    各行為人宣告沒收、追徵其所有之犯罪工具，即足達預防、
    遏止犯罪及禁止犯罪行為人財產權濫用之立法目的，無庸對
    同案其他共同正犯併諭知沒收、追徵非其所有之犯罪工具。
    至共同正犯未同時起訴之情形，因未起訴之其他共犯所有之
    犯罪工具，對本案而言，仍屬被告以外之第三人所有物，於
    檢察官聲請沒收時，應踐行第三人參與沒收之相關程序，俾
    該財產可能被沒收之第三人有參與程序、尋求救濟之權利與
    機會，方能謂該第三人所有犯罪工具之沒收程序為適法（最
    高法院108年度台上字第3573號判決意旨參照）。準此而論
    ，毒品危害防制條第19條第1項所定「其供犯罪所用之物」
    雖屬絕對義務沒收，亦即不問屬於犯罪行為人與否，均沒收
    之，惟基於沒收已無責任共同原則之適用，而屬刑罰、保安
    處分以外之獨立法律效果，自應以被告（犯罪行為人）個人
    持以犯該條項所列罪名所用之物予以宣告沒收為已足，並無
    就其他被告（犯罪行為人）即共同正犯持以犯該條項所列罪
    名之犯罪工具一併宣告沒收之必要；至於個別被告持以犯罪
    之工具倘非屬其所有，固應適用上開絕對義務沒收規定宣告
    沒收，惟其沒收之正當法律程序，除屬於已起訴之共同正犯
    所有而得令其於本案程序表示意見外，仍應開啟第三人沒收
    程序，方屬適法。經查：
　⑴扣案附表三編號20所示手機（含門號SIM卡1張），乃被告丙○○所有持以刊登事實一㈢所示販賣毒品訊息及與員警聯繫所用
    之聯絡工具，業據被告丙○○供明在卷（訴卷第135 頁），並
    有被告丙○○與員警之微信對話紀錄（警二卷第89至91頁）可
    證，核屬被告丙○○為事實一㈢所示販賣第三級毒品未遂罪所
    用之物，揆諸前揭說明，自應於被告丙○○所為事實一㈢所示
    犯行項下，依毒品危害防制條例第19條第1項規定，宣告沒
    收。
　⑵扣案如附表三編號18所示之手機（僅有上網卡1張，無SIM卡
    ，訴卷第489至490頁、第501頁），則係被告甲○○所有而於
    事實一㈠持以與共犯孟○韜聯絡所用之工具，亦據被告甲○○供
    明在卷（訴卷第489、490頁），核屬被告甲○○供事實一㈠所
    示販賣第三級毒品所用之物，依毒品危害防制條例第19條第
    1項規定，應於被告甲○○所為事實一㈠所示犯行項下，宣告沒
    收。至於事實一㈢部分，被告甲○○有無使用上開該手機聯絡
    販賣事宜已不復記憶，考量此部分並非由其負責聯繫佯裝購
    毒者之員警，且依警二卷第95至98頁所示微信對話紀錄，亦
    難認與當日犯罪有關，爰不於此部分宣告沒收，併予敘明。
  ⒊按犯罪所得，屬於犯罪行為人者，沒收之，刑法第38條之1第
    1項前段定有明文。又販賣毒品所得金錢無論已否扣案、成
    本若干或利潤多少，均應全部諭知沒收（最高法院65年度第
    5 次刑庭庭推總會議決議意旨參照）。另按共同正犯因相互
    間利用他人之行為，以遂行其犯意之實現，本於責任共同之
    原則，有關沒收部分，對於共犯間供犯罪所用之物，自均應
    為沒收之諭知。然共同犯罪行為人之組織分工及不法所得，
    未必相同，彼此間犯罪所得之分配懸殊，其分配較少甚或未
    受分配之人，如仍應就全部犯罪所得負連帶沒收之責，超過
    其個人所得之剝奪，無異代替其他犯罪參與者承擔刑罰，顯
    失公平，故最高法院就共同正犯犯罪所得之沒收或抵償，已
    不再援用向來所採之共犯連帶說，改採應就各人分得之數為
    沒收之見解（最高法院104年度第13次刑事庭會議決議、104
    年度台上字第2596號、104年度台上字第2521號判決要旨參
    照）。經查：
　⑴事實一㈠所示，被告甲○○與孟○韜共同販賣第三級毒品咖啡包
    予溫義旭之價金為5,400元，孟○韜從中獲利500元，其餘4,9
    00元則歸被告甲○○取得，業據被告甲○○及證人即共同正犯孟
    ○韜陳述明確（訴卷第491頁；警二卷第232頁、第138頁），
    則被告甲○○就此部分犯行獲有犯罪所得4,900元，且未據扣
    案，應依刑法第38條之1第1 項、第3項規定，於被告甲○○就
    事實一㈠所示犯行項下，宣告沒收，並於全部或一部不能沒
    收或不宜執行沒收時，追徵其價額。
　⑵至事實一㈢部分，員警前往與被告甲○○等3人交易時既佯裝現
    金不夠而下車提款，旋即趁機上前將渠等逮捕，難認已交付
    購毒價金，故渠等就此部分實際上並無獲取該等現金，是此
    部分尚無沒收或追徵犯罪所得之問題，併此敘明。
 ⒋至事實一㈠部分扣案如附表四所示之毒品咖啡包，雖可作為被
    告甲○○上開犯罪之佐證，但該等物品既已販賣予溫義旭，本
    院即無從在本案宣告沒收。扣案如附表三編號1至5含有第三
    級毒品成分之咖啡包、附表三編號13至15、17所示咖啡包共
    20包，雖分屬被告丙○○或甲○○所有之物，然其等均供稱該等
    咖啡包係自己要施用的（訴卷第134至135頁、491 頁），且
    尚乏證據證明其等有以上開扣案物供本案事實一㈠、㈢販賣第
    三級毒品交易使用，無從認定與本案事實一㈠、㈢有關，自無
    從為沒收之諭知；公訴意旨請求就上開部分所示之毒品咖啡
    包，均於本案併予沒收，尚有誤會。另其餘附表三編號6至1
    2、16所示毒品、子彈、槍枝零件，及附表二編號4、附表三
    編號19所示手機各1支，均與本案無關（訴卷第135頁、第48
    9頁），故不於本案事實一㈠、㈢中宣告沒收，附此敘明。
二、上訴駁回部分（附表一編號2即事實一㈡部分）
㈠、原審認被告甲○○就事實一㈡部分（即附表一編號2）罪證明確
    ，因而適用相關法律規定，並以行為人之責任為基礎，審酌
    被告甲○○正值青壯，卻不思循正當途徑賺取所需，明知含有
    第三級毒品之毒品咖啡包，為國家嚴格查禁之違禁物，不得
    販賣，且第三級毒品咖啡包使用容易成癮，濫行施用，非但
    對施用者身心造成傷害，因其成癮性，常使施用者經濟地位
    發生實質改變而處於劣勢，容易造成家庭破裂戕害國力，仍
    不顧販賣對象可能面臨之困境，單獨販賣毒品咖啡包予事實
    一㈡所示購毒者，應給予相當程度之刑罰非難；兼衡被告甲○○就事實一㈡部分於偵審中均坦承犯行，販賣對象僅1人及其
    販賣數量及金額；並考量被告甲○○自述目前從事園藝造景工
    作、月入約3至4萬元（訴卷第495頁）等一切情狀，就被告
    甲○○就事實一㈡所為，量處如附表一編號2「原審主文」欄所
    示之刑。並就沒收部分說明：⑴、附表三編號18所示之手機
    （僅有上網卡1張，無SIM卡，訴卷第489至490頁、第501 頁
    ），則係被告甲○○就事實一㈡持以與購毒者聯絡所用之工具
    ，亦據被告甲○○供明在卷（訴卷第489至490頁），核屬被告
    甲○○所有供事實一㈡犯罪所用之物，依毒品危害防制條例第1
    9條第1項規定，應於被告甲○○事實一㈡之主文中，宣告沒收
    ；⑵、事實一㈡所示，未扣案被告甲○○販賣第三級毒品咖啡包
    予簡梅芳所得價金1,000元，業據被告甲○○及證人簡梅芳陳
    述明確（訴卷第491頁；警二卷第138頁），為被告甲○○之犯
    罪所得，應依刑法第38條之1第1 項、第3項規定，於該罪項
    下宣告沒收，並於全部或一部不能沒收或不宜執行沒收時，
    追徵其價額；⑶、至事實一㈡部分扣案如附表五所示之毒品咖
    啡包，雖可作為被告甲○○上開犯罪之佐證，但該等物品既已
    販賣給簡梅芳，即無從在本案宣告沒收；⑷、扣案如附表三
    編號13至15、17所示咖啡包共15包，雖屬被告甲○○所有之物
    ，然其供稱該等咖啡包係自己要施用的（訴卷第134至135頁
    、491 頁），且尚乏證據證明其有以上開扣案物供本案事實
    一㈡販賣第三級毒品交易使用，無從認定與本案事實一㈡有關
    ，自無從為沒收之諭知；公訴意旨請求就上開部分所示之毒
    品咖啡包，均於本案併予沒收，尚有誤會。另其餘附表三編
    號6至12、16所示毒品、子彈、槍枝零件，及附表二編號4、
    附表三編號19所示手機各1支，均與本案無關（訴卷第135頁
    、第489頁），故不於本案事實一㈡中宣告沒收，附此敘明。
㈡、經核原判決此部分認事、用法，均無不合，量刑及沒收之說
    明亦屬允當。
㈢、被告甲○○雖上訴主張原審量刑過重，請求從輕量刑等語（見
    本院卷第19頁）。惟按，量刑輕重，係屬事實審法院得依職
    權裁量之事項，倘已以行為人之責任為基礎，並斟酌刑法第
    57條各款所列情狀，在法定刑度內，酌量科刑，且無顯然失
    當或違反公平、比例及罪刑相當原則，亦無偏執一端，致明
    顯失出失入之情形，自不得任意指為違法。本件原判決已說
    明其量刑，係斟酌刑法第57條各款所列一切情狀予以裁量，
    業如前述，既未逾越法定刑度，又未濫用自由裁量之權限，
    而無明顯過重致生違背公平、比例或罪刑相當原則之情，自
    無何不當或違法而構成應撤銷之事由可言。是以，被告甲○○
    就事實一㈡部分上訴，為無理由，應予駁回。
三、就被告甲○○上開撤銷改判部分所處之刑（即附表一編號1、3
    所示），與駁回上訴部分所處之刑（即附表一編號2所示）
    ，定其應執行刑：
　　本院審酌販賣毒品罪之規範目的在防止毒品泛濫而危害國民
    健康，考量被告甲○○本件所犯3罪均係販賣第三級毒品，其
    販賣之對象為3人，且其中1人係佯裝買家之警方，實際上未
    致毒品流通，犯案時間為109年1月15日、1月18日、1月21日
    ，相隔時間短暫，販賣金額分別為5,400元、1,000元、7,00
    0元，難與大盤毒梟相提並論，且出於相同之犯罪動機，侵
    害同一種類之法益，對法益侵害之加重效應不大等整體犯罪
    之非難評價；暨考量因生命有限，刑罰對被告造成之痛苦程
    度，係隨刑度增加而生加乘效果，而非以等比方式增加，是
    則以隨罪數增加遞減其刑罰之方式，當足以評價被告行為之
    不法，爰依刑法第51條第5款就多數有期徒數罪併罰所採限
    制加重原則之規定，就被告甲○○所犯上開3罪，定其應執行
    刑如主文第五項所示。
四、同案被告乙○○部分，其上訴不合法而經本院判決駁回，依原
    審判處之罪刑確定，自不另論列，附此敘明。　　
據上論斷，應依刑事訴訟法第368條、第369條第1項前段、第364
條、第299條第1項前段，判決如主文。
本案經檢察官鍾仁松提起公訴，檢察官許月雲到庭執行職務。
中　　華　　民　　國　　111 　年　　6 　　月　　 9　　日
                  刑事第八庭    審判長法  官  邱明弘
                                      法  官  陳松檀
                                      法  官  林書慧
以上正本證明與原本無異。
如不服本判決應於收受本判決後20日內向本院提出上訴書狀，其
未敘述上訴理由者，並得於提起上訴後20日內向本院補提理由書
狀（均須按他造當事人之人數附繕本）「切勿逕送上級法院」。
中　　華　　民　　國　　111 　年　　6 　　月　　9 　　日
　　　　　　　　　　　　　　　　　　　書記官  林昭吟

◎、附錄本判決論罪科刑法條：
《修正前毒品危害防制條例第4條》
製造、運輸、販賣第一級毒品者，處死刑或無期徒刑；處無期徒
刑者，得併科新臺幣2千萬元以下罰金。
製造、運輸、販賣第二級毒品者，處無期徒刑或7年以上有期徒
刑，得併科新臺幣1千萬元以下罰金。
製造、運輸、販賣第三級毒品者，處7年以上有期徒刑，得併科
新臺幣7百萬元以下罰金。
製造、運輸、販賣第四級毒品者，處5年以上12年以下有期徒刑
，得併科新臺幣3百萬元以下罰金。
製造、運輸、販賣專供製造或施用毒品之器具者，處1年以上7年
以下有期徒刑，得併科新臺幣1百萬元以下罰金。
前五項之未遂犯罰之。

◎、附表一：
編號 犯罪事實 行為人 原審主文    本院判決結果及主文   1 事實一㈠ 甲○○ 孟○韜 甲○○成年人與少年共同販賣第三級毒品，處有期徒刑肆年。扣案如附表三編號18所示之物沒收；未扣案犯罪所得新臺幣肆仟玖佰元沒收，於全部或一部不能沒收或不宜執行沒收時，追徵其價額。    【原判決此部分撤銷】 甲○○成年人與少年共同販賣第三級毒品，處有期徒刑參年拾壹月。扣案如附表三編號18所示之物沒收；未扣案犯罪所得新臺幣肆仟玖佰元沒收，於全部或一部不能沒收或不宜執行沒收時，追徵其價額。   2 事實一㈡ 甲○○ 甲○○販賣第三級毒品，處有期徒刑參年捌月。扣案如附表三編號18所示之物沒收；未扣案犯罪所得新臺幣壹仟元沒收，於全部或一部不能沒收或不宜執行沒收時，追徵其價額。    上訴駁回。   3 事實一㈢ 甲○○ 丙○○ 乙○○ 甲○○共同販賣第三級毒品未遂，處有期徒刑參年拾月。扣案如附表二編號1至3所示之物，均沒收。 丙○○共同販賣第三級毒品未遂，處有期徒刑貳年。扣案如附表二編號1至3及附表三編號20所示之物，均沒收。    【原判決此部分撤銷】 甲○○共同販賣第三級毒品未遂，處有期徒刑參年玖月。扣案如附表二編號1至3所示之物，均沒收。 丙○○共同販賣第三級毒品未遂，處有期徒刑壹年拾壹月。扣案如附表二編號1至3及附表三編號20所示之物，均沒收。 

◎、附表二（事實一㈢販賣及販賣所剩之毒品咖啡包）：
受執行人：乙○○ 搜索時間：109年1月21日17時30分至17時40分 搜索地點：高雄市左營區富民路口與裕誠路口     編號 扣押物品 數量 鑑定結果或備註 沒收與否 1 牛皮紙毒品咖啡包（毛重89.13公克） 10包 咖啡包，土黃色壹包(10抽1)檢驗前淨重6.348公克、檢驗後淨重5.847公克，檢出第三級毒品MEAPP、5-MeO-MIPT、Eutylone。 （出處：高雄市立凱旋醫院109年03月06日高市凱醫驗字第63484號濫用藥物成品檢驗鑑定書，偵卷第117頁及119頁） 依刑法第38條第1項宣告沒收。 2 小丑毒品咖啡包（毛重52.42公克） 7包 咖啡包，黑小丑壹包(7抽1)檢驗前淨重7.761公克、檢驗後淨重7.205公克，檢出第三級毒品Mephedron、25B-NBOMe、5-MeO-MIPT、MEAPP、Eutylone、N-Ethy1penty1one。 （出處同前） 依刑法第38條第1項宣告沒收。 3 凡賽斯毒品咖啡包（毛重66.53公克） 8包 咖啡包，黑格紋壹包(8抽1)檢驗前淨重7.239公克、檢驗後淨重6.701公克，檢出第三級毒品Mephedrone、5-MeO-MIPT、MEAPP。 （出處同前） 依刑法第38條第1項宣告沒收。 4 IPHONE廠牌手機（含門號0000000000號SIM卡1張，IMEI：000000000000000） 1支 乙○○所有 無證據證明與本案犯罪有關，不予宣告沒收。 

◎、附表三：
受執行人：甲○○、丙○○ 搜索時間：109年1月21日17時50分至18時30分 搜索地點：高雄市○○區○○○路000號8樓及丙○○車內     編號 扣押物品 持有人 鑑定結果或備註 沒收與否 1 黑色FENDI 標示包裝毒品咖啡包1 包（毛重9.20公克） 丙○○ 檢驗前淨重6.591公克、檢驗後淨重6.006公克，檢出第三級毒品25B-NBOMe、N-Ethy1penty1one、MEAPP及5-MeO-MIPT等成分。 （出處：高雄市立凱旋醫院109年3月6日高市凱醫驗字第63473號濫用藥物成品檢驗鑑定書，偵卷第107、109頁） 與本案無關，不予宣告沒收。 2 小丑毒品咖啡包（毛重7.43公克）1包 丙○○ 檢驗前淨重6.491公克、檢驗後淨重5.929公克，檢出第三級毒品Eutylone、25B-NBOMe、N-Ethy1penty1one、5-MeO-MIPT成分。 （出處同前） 與本案無關，不予宣告沒收。 3 約翰毒品咖啡包（毛重7.58公克）1包 丙○○ 檢驗前淨重5.843公克、檢驗後淨重5.318公克，檢出第二級毒品甲氧基甲基安非他命（MMA）成分。 （出處同前，持有第二級毒品罪部分，另經橋頭地方檢察署以109年度毒偵字第347號為緩起訴處分） 與本案無關，不予宣告沒收。 4 彩色毒品咖啡包（毛重11.64公克）1包 丙○○ 檢驗前淨重10.570公克、檢驗後淨重9.500公克，檢出第二級毒品MPHP（4'-Methyl-α-pyrrolidinohexiophenone）成分。 （出處同前，持有第二級毒品罪部分，另經橋頭地方檢察署以109年度毒偵字第347號為緩起訴處分） 與本案無關，不予宣告沒收。 5 土黃色包裝毒品咖啡包1包 【於ZL-8575自用小客車上扣得】 丙○○ 檢驗前淨重7.330 公克、檢驗後淨重6.628 公克，檢出第三級毒品N-Ethy1penty1one、Eutylone、5-MeO-MIPT等成分。 （出處同前） 與本案無關，不予宣告沒收。 6 甲基安非他命1包（毛重2.50公克） 丙○○ 結晶，白色，檢驗前淨重為2.244 公克、檢驗後淨重為2.232 公克，檢出第二級毒品甲基安非他命 （出處：高雄市立凱旋醫院109 年3月6日高市凱醫驗字第63472 號濫用藥物成品檢驗鑑定書（偵卷第105頁，施用及持有第二級毒品罪部分，另經橋頭地方檢察署以109年度毒偵字第347號為緩起訴處分） 與本案無關，不予宣告沒收。 7 甲基安非他命1包（毛重0.72公克） 丙○○ 結晶，白色，檢驗前淨重為0.467 公克、檢驗後淨重則為0.456 公克，檢出第二級毒品甲基安非他命。 （出處同前，施用及持有第二級毒品罪部分，另經橋頭地方檢察署以109年度毒偵字第347號為緩起訴處分） 與本案無關，不予宣告沒收。 8 愷他命1包（毛重為0.48 公克） 丙○○  與本案無關，不予宣告沒收。 9 大麻1包（毛重0.37公克） 丙○○ 檢驗前淨重0.109公克、檢驗後淨重0.027公克，檢出第二級毒品四氫大麻酚(Tetrahydrocannabinol)。 （出處：高雄市立凱旋醫院109年2月18日高市凱醫驗字第63311 號濫用藥物成品檢驗鑑定書（偵卷第91頁，持有第二級毒品罪部分，另經橋頭地方檢察署以109年度毒偵字第347號為緩起訴處分） 與本案無關，不予宣告沒收。 10 子彈5顆 丙○○ 所涉持有殺傷力子彈罪，另經橋頭地方法院109年度簡字第1278號判決確定。 與本案無關，不予宣告沒收。 11 紅豆2顆 丙○○ 錠劑，紅鋁包2顆（取1顆）檢驗前毛重0.566公克、檢驗後毛重0.364公克，檢出第三級毒品依替唑侖（Elizolam)。 （出處：高雄市立凱旋醫院109 年3月6日高市凱醫驗字第63483 號濫用藥物成品檢驗鑑定書，偵卷第111頁） 與本案無關，不予宣告沒收。 12 槍枝零件1批 丙○○ 認不是槍枝主要組成零件 與本案無關，不予宣告沒收。 13 土黃色包裝牛皮紙毒品咖啡包6包（毛重52.30 公克） 甲○○ (抽樣1 包檢驗)檢驗前淨重6.617 公克、檢驗後淨重為6.108 公克，檢出第三級毒品MEAPP、5-MeO-MIPT、Eutylone。 （出處：高雄市立凱旋醫院109年03月06日高市凱醫驗字第63485號濫用藥物成品檢驗鑑定書，偵卷第113、115頁） 與本案無關，不予宣告沒收。 14 凡賽斯毒品咖啡包5包（毛重39.43公克） 甲○○ 咖啡包，黑格紋壹包(5抽1)檢驗前淨重6.319公克、檢驗後淨重5.812公克，檢出第三級毒品Mephedrone、Eutylone、MEAPP、5-MeO-MIPT成分。 （出處同前） 與本案無關，不予宣告沒收。 15 三支雨傘標毒品咖啡包3包（毛重17.95公克） 甲○○ 咖啡包，黑雨傘壹包(3抽1)檢驗前淨重5.008 公克、檢驗後淨重4.475 公克，檢出第三級毒品Mephedrone、Eutylone、MEAPP、5-MeO-MIPT。 （出處同前） 與本案無關，不予宣告沒收。 16 紅豆3顆 甲○○ 錠劑，紅鋁包3顆（取1顆）檢驗前毛重0.895公克、檢驗後毛重0.698公克，檢出第三級毒品依替唑侖（Etizolam)。 （出處同編號11） 與本案無關，不予宣告沒收。 17 IG毒品咖啡包1 包（毛重7.74公克） 甲○○ 咖啡包，彩色壹包檢驗前淨重6.218公克、檢驗後淨重5.708公克，檢出第三級毒品Mephedrone、4-methyl-N,N-dimethylcathinone。（出處同編號13） 與本案無關，不予宣告沒收。 18 IPHONE 6S手機1支（含上網卡1 張，不含SIM 卡，IMEI：000000000000000） 甲○○  為被告甲○○供事實一㈠、㈡犯行所用之物，依毒品危害防制條例第19條第1項宣告沒收。 19 IPHONE 8手機1支（含門號0000000000號SIM卡1張，IMEI：0000 00000000000） 甲○○  與本案無關，不予宣告沒收。 20 SAMSUNG手機1支（含門號0000000000，IMEI ：000000000000000 ） 【於ZL-8575自用小客車上扣得】 丙○○  為被告丙○○供事實一㈢犯行所用之物，依毒品危害防制條例第19條第1項宣告沒收。 

◎、附表四：
受執行人：溫義旭 搜索時間：109年1月15日23時30分至23時50分 搜索地點：高雄市美濃區美興路與泰安路口     編號 扣押物品 數量 鑑定結果或備註 沒收與否 1 牛皮紙毒品咖啡包（毛重189.49公克） 22包 咖啡包，卡其色貳包(22抽2)，檢驗前淨重6.998 6.115公克、檢驗後淨重5. 903、4.983公克，檢出第三級毒品MEAPP、5-MeO-MIPT、Mephedrone、Eutylone。 （出處：高雄市立凱旋醫院109年03月03日高市凱醫驗字第63480號濫用藥物成品檢驗鑑定書，偵卷第101、103頁) 業經甲○○、孟○韜出售予溫義旭，僅為本案之證據，無從在本案宣告沒收。 

◎、附表五：
受執行人：簡梅芳 搜索時間：109年1月18日12時5分至12時10分 搜索地點：高雄市○○區○○路000號前     編號 扣押物品 數量 鑑定結果或備註 沒收與否 1 黑色包裝毒品咖啡包（毛重22.1公克） 3包 咖啡包，黑色參包，檢驗前淨重6.411、6.233、6.218公克、檢驗後淨重5.907、5.702、5.707公克，檢出第三級毒品MEAPP、5-MeO-MIPT。 （出處：高雄市立凱旋醫院109年03月10日高市凱醫驗字第63536號濫用藥物成品檢驗鑑定書，偵卷第121頁) 業經甲○○出售予簡梅芳，僅為本案之證據，無從在本案宣告沒收。